【裁判字號】    89,抗,9
【裁判日期】    890303
【裁判案由】    沒入保證金
【裁判全文】
臺灣高等法院刑事裁定                                  八十九年度抗字第九號
    抗  告  人
    即  具保人  甲○○
    被      告  乙○○
右列抗告人因被告沒入保證金案件，不服台灣士林地方法院中華民國八十八年九月八
日裁定（八十六年度訴字第二四六號）提起抗告，本院裁定如左：
    主  文
抗告駁回。
    理  由
一、本件抗告意旨略以：抗告人即具保人甲○○已遵台灣士林地方法院指定，繳納現
    金新台幣五萬元具保停止被告乙○○受羈押。惟仍收到台灣士林地方法院八十六
    年訴字第二四六號裁定「被告乙○○因被告逃匿，將原繳納之上開保證金沒入」
    ，實難信服，祈請為有利於被告乙○○有利之裁判。
二、按具保之被告逃匿者，應命具保人繳納指定之保證金額，並沒入之。不繳納者，
    強制執行。保證金已繳納者，沒入之；又刑事訴訟法第一百十八條第一項之沒入
    保證金，以法院之裁定行之，刑事訴訟法第一百十八條第一項、第一百二十一條
第一項分別定有明文。查被告乙○○因違反肅清煙毒條例案件，前經台灣士林地
    方法院指定保證金新台幣五萬元，由具保人甲○○繳納後，已將被告乙○○於八
    十六年一月十七日具保責付，另被告乙○○又因偽造文書案件，於八十八年四月
    十八日羈押於台灣士林看守所，於八十八年六月三日經其子潘宗徽於八十八年六
    月三日具保，於同日釋放被告乙○○；嗣被告乙○○應於八十八年六月十一日到
    案執行八十六年訴字第二四六號將被告乙○○送勒戒處所觀察、勒戒之裁定，經
    台灣士林地方法院合法傳喚無正當理由不到場，亦經向被告乙○○之住所、居所
    傳喚、拘提均無結果而無法為執行等事實，並於八十八年九月十七日由台灣士林
    地方法院發布通緝，有卷附之保證金收據、送達證書、戶籍謄本、台灣士林地方
    法院函、台灣士林地方法院通緝書、本院函查法務部在監在押資料表等多紙在卷
    可稽，被告乙○○有逃匿之情形已為明顯，原審法院因而依檢察官之聲請，以裁
    定沒入具保人即抗告人甲○○之保證金，經核於法洵無違誤；至於抗告人即具保
    人甲○○以被告乙○○有非蓄意逃匿之證明辯解無法如期執行，係因受震災影響
    致不易蒐集云云提起抗告，然抗告人並未提出任何證明其係因非蓄意逃匿而無法
    到案接受執行，本院按被告乙○○戶籍所在地「台北市○○區○○街六十九號二
    樓」傳喚被告乙○○及抗告人即具保人甲○○其到案說明，惟經合法傳喚無正當
    理由亦未到庭，則抗告人所謂無法到案執行乙節顯然難予採信，況抗告人甲○○
    為被告乙○○之子，有戶籍謄本可稽，被告乙○○既已於八十八年九月十五日依
    上開地址收到原審沒入保證金之裁定正本，又經本院依上址傳喚竟仍未到庭，故
    被告乙○○確有逃匿之事實已屬灼然，本件抗告，並無理由，應予駁回。
三、據上論結，應依刑事訴訟法第四百十二條，裁定如主文。
中    華    民    國    八十九    年      三        月        三        日
                          臺灣高等法院刑事第二十一庭
                              審判長法  官  葉  騰  瑞
                                    法  官  江  國  華
                                    法  官  魏  大  喨
右正本證明與原本無異。
不得抗告。
                                    書記官  洪  秋  帆
中    華    民    國    八十九    年      三        月        七        日


司法院資訊處製作；財團法人民間司法改革基金會備份。
